【裁判字號】    97,交聲,2227
【裁判日期】    970926
【裁判案由】    違反道路交通管理處罰條例聲明異議
【裁判全文】
臺灣臺北地方法院交通事件裁定        97年度交聲字第2227號
原處分機關  交通部公路總局臺北區監理所板橋監理站
異  議  人
即受處分人  甲○○
上列異議人即受處分人因違反道路交通管理處罰條例案件，對於
交通部公路總局臺北區監理所板橋監理站中華民國97年8月20日
所為之處分（原處分案號：板監裁字第裁41-A00WB4982號），聲
明異議，本院裁定如下：
        主  文
異議駁回。
        理  由
一、原處分意旨略以：異議人即受處分人甲○○於民國97年7月
    31日17時21分許，騎乘車牌號碼CTW-612號重型機車，沿臺
    北市○○路往臺北車站方向行駛，行經承德路、萬全街口，
    違規闖紅燈，遭警攔停舉發。原處分機關並依道路交通管理
    處罰條例第53條第1項、第63條第1項第3款、違反道路交通
    管理事件統一裁罰標準表之規定，裁處受處分人罰鍰新臺幣
    （下同）1800元，並記違規點數3點。
二、異議意旨略以：異議人於97年7月31日下午行駛在臺北市○
    ○路○段，行駛至萬全街中間時號誌變黃燈，通過黃全街時
    號誌始變紅燈，異議人未闖紅燈，且員警無法提供任何證據
    證明云云。
三、按汽車駕駛人，行經有燈光號誌管制之交岔路口闖紅燈者，
    處1800以上5400以下罰鍰；又按汽車駕駛人，違反道路交通
    管理處罰條例第53條者，除依原條款處罰鍰外，並記違規點
    數3點，道路交通管理處罰條例第53條第1項、第63條第1項
    第3款分別定有明文。
四、訊據異議人固坦承於上開時間，騎乘車牌號碼CTW-612號重
    型機車，沿臺北市○○路往臺北車站方向行駛，曾行經承德
    路與萬全街口，以及行至承德路、華陰街口時遭警攔下等情
    不諱，惟矢口否認有何闖紅燈之行為，並辯稱: 是在過了萬
    全街的停止線才變成黃燈，過完萬全街才變為紅燈云云。惟
    查: 本件異議人於97年7月31日17時21分許騎乘上開機車違
    規闖紅燈一節，業據證人即員警乙○○於本院訊問時結證:
    我當時一個人擔任汽車巡邏勤務，駕駛巡邏車巡邏兼處理車
    禍。我當時走在萬全街上巡邏，西向東到承德路時，當時萬
    全街號誌紅燈，我停在停止線上等待綠燈，承德路北向南變
    成紅燈時，所有車輛停止，突然有部重機車CTW-612衝出，
    然後衝到路中時，他發現我的巡邏車就緊急煞車，車主目視
    回頭看我一下，看到我看到他，我用車上警報器按單聲一聲
    ，因為異議人有回頭看我，所以我用手指示異議人靠邊，可
    是異議人當時沒有停車，就騎走了。後來我沿路追，共經過
    民生西路、平陽街、南京西路、長安西路等路口，因承德路
    是主要幹線，屬連鎖綠燈，當時交通流量不適合當場攔阻，
    後來到華陰街口，異議人因為紅燈停車，而且被車流卡住，
    我才從內側超車，到前面請異議人靠邊等語甚詳。質之異議
    人雖堅稱是在黃燈亮起前已過停止線。但其坦承其在通過萬
    全街口後，連過上開四個路口，直至華陰街口遭警攔下之經
    過，與證人所述自後追逐及攔停之過程相一致。參之員警當
    時係在萬全街口停等紅燈，按之一般人開車經驗，在停等紅
    燈時，除會注意自己行向號誌是否轉為綠燈外，通常亦會密
    切注意正在行進方向之號誌是否轉紅燈，以預作入檔之行車
    準備，是證人當時所處之位置，在客觀上應可確實看清異議
    人通過路口時之交通號誌及與異議人同向之車輛動態狀況，
    是證人上開證詞應非子虛。且按交通警察摯單舉發違反道路
    交通管理處罰條例所列之違規事實，本質上為行政處分，係
    公務員基於職務上之權力，依法就特定之具體事件所為之具
    公法上效果之單方面行政行為，基於公務員為公法上行為具
    有公信力之原則，該行政行為當可被推定為真正，其據以依
    法處分之事實認定亦為正確無誤。又證人不過適巧被安排在
    該處執行勤務，其與異議人既不相識，又無前隙，應無故意
    設詞舉發異議人之虞。且於本件卷存證據資料內並無任何積
    極證據足以證明證人上開證詞係屬虛偽，亦未有足以令人顯
    信其供述為不可採之品性證據或前科證據存在，是證人之證
    詞，應堪採信。異議人所辯: 過萬全街停止線才變黃燈，過
    完萬全街才變為紅燈云云，應為卸責之詞，不足採信。從而
    ，本件異議人之上開違規事實，事證明確，洵堪認定。
五、綜上，本件異議人確有闖紅燈之違規行為。原處分機關依前
    揭道路交通管理處罰條例第53條第1項、第63條第1項第3款
    、違反道路交通管理事件統一裁罰標準及處理細則及違反道
    路交通管理事件統一裁罰標準表之規定，裁處受處分人罰鍰
    1800元，並記違規點數3點，核無違誤。本件異議人之異議
    為無理由，應予駁回。
據上論斷，應依道路交通案件處理辦法第19條，裁定如主文。
中    華    民    國    97    年    9     月    26    日
                  交通法庭    法  官  李桂英
上正本證明與原本無異。
如不服本裁定應於送達後5日內向本院提出抗告狀。
                              書記官  嚴君珮
中    華    民    國    97    年    9     月    26    日


司法院資訊處製作；財團法人民間司法改革基金會備份。
